---
title: "caso_control_coes"
author: "R. Cantillan"
date: "2022-06-16"
output: html_document
---


# 3. Desarrollo análisis Case-control 

```{r warning=FALSE, message=FALSE}
#cargar paquetes necesarios del codigo de Smith
library(biglm)
#install.packages("ergm")
library(ergm)
library(doParallel)
library(igraph)
library(tidyverse)

#cargar funciones de smith
source("https://raw.githubusercontent.com/JeffreyAlanSmith/case_control_logistic/master/functions/ego_net_case_control_model.R")
source("https://raw.githubusercontent.com/JeffreyAlanSmith/case_control_logistic/master/functions/output_glm_formula.R")
source("https://raw.githubusercontent.com/JeffreyAlanSmith/case_control_logistic/master/functions/prepare_case_control_logistic_data_function_create_vars.R")
source("https://raw.githubusercontent.com/JeffreyAlanSmith/case_control_logistic/master/functions/prepare_case_control_logistic_data_function.R")
```

# Cargar data
```{r}
load("/home/rober/Documentos/homofilia_elsoc/hom_rel_c.RData")
```

# drop na (no se pueden estimar los modelos con na para Egos)
```{r}
hom_rel_c<-hom_rel_c %>% drop_na(relig)
hom_rel_c<-hom_rel_c %>% drop_na(ideol)
hom_rel_c<-hom_rel_c %>% drop_na(sexo)
hom_rel_c<-hom_rel_c %>% drop_na(educ)
```


## Replicación

Crearemos una lista, donde cada segmento es un atributo diferente,
```{r}
#name of degree column on data frame:
var.name.degree="tamred"

#names of key ego attribute columns in data frame:
var.name.characs=c("educ", "relig", "sexo", "edad", "ideol") 

var.name.characs.alter=list()

for (p in 1:length(var.name.characs)){
  var.name.characs.alter[[p]]=paste(var.name.characs[[p]],1:5,sep="")
}

#var.name.characs.alter[[7]]<-NULL
#Let's take a look:
var.name.characs.alter 
```

## Fórmula

Ahora vamos a fijar la fórmula de interés. Los posibles términos son los siguientes:

`nodematch` = un término de coincidencia/sin coincidencia (¿ego y alter coinciden en un atributo?)
`nodemix` = incluye términos para todos los pares de categorías en el atributo de interés.
`absdiff` = incluye un término para mostrar la diferencia absoluta entre ego y alter (apropiado para variables continuas.
`nodefactor` =controla el grado de los diferentes grupos (ajustando las estimaciones de homofilia el hecho de que algunos grupos, por ejemplo, los hombres, tienen más vínculos que otros grupos, como las mujeres).
`nodecov` = similar a nodefactor pero apropiado para variables continuas. Como nota general, es que el algoritmo puede incluir una lista de formulas.

#help("ergm-terms")

https://cran.r-project.org/web/packages/ergm/vignettes/ergm-term-crossRef.html
http://statnet.org/nme/d2-ergmterms.html
https://eehh-stanford.github.io/SNA-workshop/ergm-intro.html#some-practical-reasons

# filtramos por año
```{r}
hom_rel_2017<-hom_rel_c[hom_rel_c$año == '2017',]
hom_rel_2017<-as.matrix(hom_rel_2017)
hom_rel_2017<-as.data.frame(hom_rel_2017)

hom_rel_2017$edad  <-as.numeric(hom_rel_2017$edad)
hom_rel_2017$edad1 <-as.numeric(hom_rel_2017$edad1)
hom_rel_2017$edad2 <-as.numeric(hom_rel_2017$edad2)
hom_rel_2017$edad3 <-as.numeric(hom_rel_2017$edad3)
hom_rel_2017$edad4 <-as.numeric(hom_rel_2017$edad4)
hom_rel_2017$edad5 <-as.numeric(hom_rel_2017$edad5)

```

# definimos formula
```{r}
formula_ego<- as.formula(~ nodefactor("sexo") +
                           nodefactor("educ") +
                           nodefactor("relig") +
                           nodefactor("ideol") +
                           nodecov("edad") + 
                           nodematch("sexo",diff=TRUE) +
                           nodematch("educ", diff=TRUE) + 
                           nodematch("relig", diff=TRUE) + 
                           nodematch("ideol", diff=TRUE)+
                           absdiff("edad")) 
```

## Análisis 1: 2014 Todos los confidentes (Weighted random matching)

En este primer procedimiento se parea a los respondientes de manera aleatoria y en base a los pesos de probabilidad. 

### Modelo 1 
```{r}
modelo1<-egonet_case_control_model(formula=formula_ego,
                                   ego_data=hom_rel_2017,
                                   var.name.degree=var.name.degree, 
                                   var.name.characs=var.name.characs,
                                   var.name.characs.alter=var.name.characs.alter, 
                                   case.control.type="weighted.random.matching", 
                                   max.alter=5,
                                   max.control.data.N=500000,
                                   remove.isolates.control=T, 
                                   weight.var.name="ponderador", 
                                   weight.var.name.control="ponderador", 
                                   num.iterations=100,
                                   bootstrap.sample=T, 
                                   num.bootstrap.samples=100,
                                   useparallel=T, 
                                   num.cores=16,
                                   maxit=20,
                                   adjust.intercept=T)

summary(modelo1)
modelo1
```


```{r}
names(modelo1)
coefs=modelo1$coefs
head(coefs)
coefs_sample=aggregate(.~sample, data=coefs, mean)
coefs_sample
coefs_sample=coefs_sample[,-which(colnames(coefs_sample) %in% c("sample","iteration"))]
apply(coefs_sample, 2, mean)
apply(coefs_sample, 2, sd)
apply(coefs_sample, 2, quantile, c(.025, .975))
```


## Análisis 2: No familiares 

### Select data
```{r}
library(panelr)

hom_rel_2014_ego<-hom_rel_2014%>%
  dplyr::select(idencuesta,sexo,edad,educ,relig,barrio,ideol,tamred,año,ponderador)

hom_rel_2014_alter<-hom_rel_2014%>%
  dplyr::select(idencuesta,
                sexo1,sexo2,sexo3,sexo4,sexo5,edad1,edad2,edad3,edad4,edad5,
                educ1,educ2,educ3,educ4,educ5,relig1,relig2,relig3,relig4,relig5,
                barrio1,barrio2,barrio3,barrio4,barrio5,ideol1,ideol2,ideol3,
                ideol4,ideol5,relacion1,relacion2,relacion3,relacion4,relacion5)

# reshape
hom_rel_2014_long<-long_panel(hom_rel_2014_alter, prefix="", begin=1, end=5, label_location="end")

# filter
hom_rel_2014_long_nofam<-hom_rel_2014_long%>%
  dplyr::filter(relacion =="nofam")

# to wide
hom_rel_2014_nofam<-widen_panel(hom_rel_2014_long_nofam, separator = "")
hom_rel_2014_nofam<-as.matrix(hom_rel_2014_nofam)
hom_rel_2014_nofam<-as.data.frame(hom_rel_2014_nofam)
hom_rel_2014_nofam$id<-NULL

# join
hom_rel_2014_nofam<-dplyr::left_join(hom_rel_2014_nofam, 
                                     hom_rel_2014_ego, 
                                     by="idencuesta")%>%
  dplyr::select(idencuesta,tamred,año,sexo,sexo1,sexo2,sexo3,sexo4,sexo5,
                edad,edad1,edad2,edad3,edad4,edad5,educ,educ1,educ2,educ3,
                educ4,educ5,relig,relig1,relig2,relig3,relig4,relig5,
                barrio,barrio1,barrio2,barrio3,barrio4,barrio5,ideol,
                ideol1,ideol2,ideol3,ideol4,ideol5,relacion1,relacion2,
                relacion3,relacion4,relacion5,ponderador)
# to numeric
hom_rel_2014_nofam$edad  <-as.numeric(hom_rel_2014_nofam$edad)
hom_rel_2014_nofam$edad1 <-as.numeric(hom_rel_2014_nofam$edad1)
hom_rel_2014_nofam$edad2 <-as.numeric(hom_rel_2014_nofam$edad2)
hom_rel_2014_nofam$edad3 <-as.numeric(hom_rel_2014_nofam$edad3)
hom_rel_2014_nofam$edad4 <-as.numeric(hom_rel_2014_nofam$edad4)
hom_rel_2014_nofam$edad5 <-as.numeric(hom_rel_2014_nofam$edad5)

```

```{r}
modelo2<-egonet_case_control_model(formula=formula_ego,
                                   ego_data=hom_rel_2014_nofam,
                                   var.name.degree=var.name.degree, 
                                   var.name.characs=var.name.characs,
                                   var.name.characs.alter=var.name.characs.alter, 
                                   case.control.type="weighted.random.matching", 
                                   max.alter=5,
                                   max.control.data.N=100000,
                                   remove.isolates.control=T, 
                                   weight.var.name="ponderador", 
                                   weight.var.name.control="ponderador", 
                                   num.iterations=100,
                                   bootstrap.sample=T, 
                                   num.bootstrap.samples=100,
                                   useparallel=T, 
                                   num.cores=8,
                                   maxit=20,
                                   adjust.intercept=F)

# Se considera una muestra de diadas de control de 10000, considerando que las diadas posibles emergen de un N total de 530 egos.  

```

```{r}
names(modelo2)
coefs_nofam=modelo2$coefs
head(coefs_nofam)
coefs_sample_nofam=aggregate(.~sample, data=coefs_nofam, mean)
coefs_sample_nofam
coefs_sample_nofam=coefs_sample_nofam[,-which(colnames(coefs_sample_nofam) %in% c("sample","iteration"))]
apply(coefs_sample_nofam, 2, mean)
apply(coefs_sample_nofam, 2, sd)
apply(coefs_sample_nofam, 2, quantile, c(.025, .975))
```


### Estimar SE
```{r}
std_mean <- function(x) sd(x)/sqrt(length(x))
std_mean(coefs_sample_nofam$nodematch.ideol.rightwinger)
```

## Wald 
```{r}
z <- (1.797 - 0.1) / 0.055
pnorm(q=z, lower.tail=FALSE) 

```


## Análisis 3: 2017 todos los vínculos multivariado
```{r}
hom_rel_2017<-hom_rel[hom_rel$año == '2017',]
hom_rel_2017<-as.matrix(hom_rel_2017)
hom_rel_2017<-as.data.frame(hom_rel_2017)

hom_rel_2017$edad  <-as.numeric(hom_rel_2017$edad)
hom_rel_2017$edad1 <-as.numeric(hom_rel_2017$edad1)
hom_rel_2017$edad2 <-as.numeric(hom_rel_2017$edad2)
hom_rel_2017$edad3 <-as.numeric(hom_rel_2017$edad3)
hom_rel_2017$edad4 <-as.numeric(hom_rel_2017$edad4)
hom_rel_2017$edad5 <-as.numeric(hom_rel_2017$edad5)

hom_rel_2017<-hom_rel %>% drop_na(ego_m_educ)
```

### formula para sexo ego
```{r}
formula_ego<- as.formula(~ nodematch("sexo") + 
                           nodematch("educ") + 
                           nodematch("relig") + 
                           nodematch("barrio") + 
                           nodematch("ideol") +
                           absdiff("edad") + 
                           offset("ego_m_educ"))

```

### Caso- control 
```{r}
out_egonet_2017<-
  egonet_case_control_model(formula=formula_ego,
                            ego_data=hom_rel_2017,
                            var.name.degree=var.name.degree, 
                            var.name.characs=var.name.characs,
                            var.name.characs.alter=var.name.characs.alter, 
                            case.control.type="weighted.random.matching", 
                            max.alter=5,
                            max.control.data.N=100000,
                            remove.isolates.control=T, 
                            weight.var.name="ponderador", 
                            weight.var.name.control="ponderador", 
                            num.iterations=100,
                            bootstrap.sample=T, 
                            num.bootstrap.samples=10,
                            useparallel=T, 
                            num.cores=8,
                            maxit=20,
                            adjust.intercept=F)


```

```{r}
names(out_egonet_2017)
coefs_egonet_2017=out_egonet_2017$coefs
head(coefs_egonet_2017)
coefs_sample_egonet_2017=aggregate(.~sample, data=coefs_egonet_2017, mean)
coefs_sample_egonet_2017
coefs_sample_egonet_2017=coefs_sample_egonet_2017[,-which(colnames(coefs_sample_egonet_2017) %in% c("sample","iteration"))]
apply(coefs_sample_egonet_2017, 2, mean)
apply(coefs_sample_egonet_2017, 2, sd)
apply(coefs_sample_egonet_2017, 2, quantile, c(.025, .975))
```

## Análisis 4: 2017 no familiares multivariado

### Select data
```{r}
hom_rel_2017_nofam<-hom_rel_2017%>%
  dplyr::filter(relacion1 != "fam" | is.na(relacion1))%>%
  dplyr::filter(relacion2 != "fam" | is.na(relacion2))%>%
  dplyr::filter(relacion3 != "fam" | is.na(relacion3))%>%
  dplyr::filter(relacion4 != "fam" | is.na(relacion4))%>%
  dplyr::filter(relacion5 != "fam" | is.na(relacion5))
```

### formula para sexo ego
```{r}
formula_ego<- as.formula(~ nodematch("sexo") + 
                           nodematch("educ") + 
                           nodematch("relig") + 
                           nodematch("barrio") + 
                           nodematch("ideol") +
                           absdiff("edad"))
```

### Caso- control sexo
```{r}
out_egonet_2017_nofam<-
  egonet_case_control_model(formula=formula_ego,
                            ego_data=hom_rel_2017_nofam,
                            var.name.degree=var.name.degree, 
                            var.name.characs=var.name.characs,
                            var.name.characs.alter=var.name.characs.alter, 
                            case.control.type="weighted.random.matching", 
                            max.alter=5,
                            max.control.data.N=100000,
                            remove.isolates.control=T, 
                            weight.var.name="ponderador", 
                            weight.var.name.control="ponderador", 
                            num.iterations=100,
                            bootstrap.sample=T, 
                            num.bootstrap.samples=10,
                            useparallel=T, 
                            num.cores=8,
                            maxit=20,
                            adjust.intercept=F)

```

```{r}
names(out_egonet_2017_nofam)
coefs_egonet_2017_nofam=out_egonet_2017_nofam$coefs
head(coefs_egonet_2017_nofam)
coefs_sample_egonet_2017_nofam=aggregate(.~sample, data=coefs_egonet_2017_nofam, mean)
coefs_sample_egonet_2017_nofam
coefs_sample_egonet_2017_nofam=coefs_sample_egonet_2017_nofam[,-which(colnames(coefs_sample_egonet_2017_nofam) %in% c("sample","iteration"))]
apply(coefs_sample_egonet_2017_nofam, 2, mean)
apply(coefs_sample_egonet_2017_nofam, 2, sd)
apply(coefs_sample_egonet_2017_nofam, 2, quantile, c(.025, .975))
```


## Análisis 5: 2019 todos los vínculos multivariado
```{r}
hom_rel_2019<-hom_rel[hom_rel$año == '2019',]
hom_rel_2019<-as.matrix(hom_rel_2019)
hom_rel_2019<-as.data.frame(hom_rel_2019)

hom_rel_2019$edad  <-as.numeric(hom_rel_2019$edad)
hom_rel_2019$edad1 <-as.numeric(hom_rel_2019$edad1)
hom_rel_2019$edad2 <-as.numeric(hom_rel_2019$edad2)
hom_rel_2019$edad3 <-as.numeric(hom_rel_2019$edad3)
hom_rel_2019$edad4 <-as.numeric(hom_rel_2019$edad4)
hom_rel_2019$edad5 <-as.numeric(hom_rel_2019$edad5)
```

### formula para sexo ego
```{r}
formula_ego<- as.formula(~ nodematch("sexo") + 
                           nodematch("educ") + 
                           nodematch("relig") + 
                           nodematch("barrio") + 
                           nodematch("ideol") +
                           absdiff("edad"))
```

### Caso- control 
```{r}
out_egonet_2019<-
  egonet_case_control_model(formula=formula_ego,
                            ego_data=hom_rel_2017,
                            var.name.degree=var.name.degree, 
                            var.name.characs=var.name.characs,
                            var.name.characs.alter=var.name.characs.alter, 
                            case.control.type="weighted.random.matching", 
                            max.alter=5,
                            max.control.data.N=100000,
                            remove.isolates.control=T, 
                            weight.var.name="ponderador", 
                            weight.var.name.control="ponderador", 
                            num.iterations=100,
                            bootstrap.sample=T, 
                            num.bootstrap.samples=10,
                            useparallel=T, 
                            num.cores=8,
                            maxit=20,
                            adjust.intercept=F)

```

```{r}
names(out_egonet_2019)
coefs_egonet_2019=out_egonet_2019$coefs
head(coefs_egonet_2019)
coefs_sample_egonet_2019=aggregate(.~sample, data=coefs_egonet_2019, mean)
coefs_sample_egonet_2019
coefs_sample_egonet_2019=coefs_sample_egonet_2019[,-which(colnames(coefs_sample_egonet_2019) %in% c("sample","iteration"))]
apply(coefs_sample_egonet_2019, 2, mean)
apply(coefs_sample_egonet_2019, 2, sd)
apply(coefs_sample_egonet_2019, 2, quantile, c(.025, .975))
```


## Análisis 4: 2019 no familiares multivariado

### Select data
```{r}
hom_rel_2019_nofam<-hom_rel_2019%>%
  dplyr::filter(relacion1 != "fam" | is.na(relacion1))%>%
  dplyr::filter(relacion2 != "fam" | is.na(relacion2))%>%
  dplyr::filter(relacion3 != "fam" | is.na(relacion3))%>%
  dplyr::filter(relacion4 != "fam" | is.na(relacion4))%>%
  dplyr::filter(relacion5 != "fam" | is.na(relacion5))
```

### formula para sexo ego
```{r}
formula_ego<- as.formula(~ nodematch("sexo") + 
                           nodematch("educ") + 
                           nodematch("relig") + 
                           nodematch("barrio") + 
                           nodematch("ideol") +
                           absdiff("edad"))
```

### Caso- control sexo
```{r}
out_egonet_2019_nofam<-
  egonet_case_control_model(formula=formula_ego,
                            ego_data=hom_rel_2019_nofam,
                            var.name.degree=var.name.degree, 
                            var.name.characs=var.name.characs,
                            var.name.characs.alter=var.name.characs.alter, 
                            case.control.type="weighted.random.matching", 
                            max.alter=5,
                            max.control.data.N=100000,
                            remove.isolates.control=T, 
                            weight.var.name="ponderador", 
                            weight.var.name.control="ponderador", 
                            num.iterations=100,
                            bootstrap.sample=T, 
                            num.bootstrap.samples=10,
                            useparallel=T, 
                            num.cores=8,
                            maxit=20,
                            adjust.intercept=F)

```

```{r}
names(out_egonet_2019_nofam)
coefs_egonet_2019_nofam=out_egonet_2019_nofam$coefs
head(coefs_egonet_2019_nofam)
coefs_sample_egonet_2019_nofam=aggregate(.~sample, data=coefs_egonet_2019_nofam, mean)
coefs_sample_egonet_2019_nofam
coefs_sample_egonet_2019_nofam=coefs_sample_egonet_2019_nofam[,-which(colnames(coefs_sample_egonet_2019_nofam) %in% c("sample","iteration"))]
apply(coefs_sample_egonet_2019_nofam, 2, mean)
apply(coefs_sample_egonet_2019_nofam, 2, sd)
apply(coefs_sample_egonet_2019_nofam, 2, quantile, c(.025, .975))
```


# Bibliografía 

- Bargsted Valdés, M. A., Espinoza, V., & Plaza, A. (2020). Pautas de Homofilia en Chile. Papers. Revista de Sociología, 105(4), 583. https://doi.org/10.5565/rev/papers.2617

- Smith, J. A., McPherson, M., & Smith-Lovin, L. (2014). Social Distance in the United States: Sex, Race, Religion, Age, and Education Homophily among Confidants, 1985 to 2004. American Sociological Review, 79(3), 432-456. https://doi.org/10.1177/0003122414531776





