---
title: "casecontrol"
author: "redelab"
date: "26-10-2021"
output: html_document
---


# Cargar paquetes necesarios del codigo de Smith
```{r warning=FALSE, message=FALSE}
library(tidyverse)
library(biglm)
#install.packages("ergm")
library(ergm)
library(doParallel)
library(igraph)
```

# cargar funciones desde el git de Smith
```{r}
source("https://raw.githubusercontent.com/JeffreyAlanSmith/case_control_logistic/master/functions/ego_net_case_control_model.R")
source("https://raw.githubusercontent.com/JeffreyAlanSmith/case_control_logistic/master/functions/output_glm_formula.R")
source("https://raw.githubusercontent.com/JeffreyAlanSmith/case_control_logistic/master/functions/prepare_case_control_logistic_data_function_create_vars.R")
source("https://raw.githubusercontent.com/JeffreyAlanSmith/case_control_logistic/master/functions/prepare_case_control_logistic_data_function.R")
```

# Data
```{r}
# load data
load("C:/Users/rober/Desktop/homofilia_elsoc/hom_rel_c.RData")

# to character
hom_rel_c<-hom_rel_c %>%
  mutate(across(everything(), as.character))
```

## Replication

Crearemos una lista, donde cada segmento es un atributo diferente,
```{r}
#name of degree column on data frame:
var.name.degree="tamred"

#names of key ego attribute columns in data frame:
var.name.characs=c("ideol","edad", "sexo", "relig", "educ") 

var.name.characs.alter=list()

for (p in 1:length(var.name.characs)){
  var.name.characs.alter[[p]]=paste(var.name.characs[[p]],1:5,sep="")
}

#var.name.characs.alter[[7]]<-NULL
#Let's take a look:
var.name.characs.alter 
```

## Fórmula

Ahora vamos a fijar la fórmula de interés. Los posibles términos son los siguientes:

`nodematch` = un término de coincidencia/sin coincidencia (¿ego y alter coinciden en un atributo?)
`nodemix` = incluye términos para todos los pares de categorías en el atributo de interés.
`absdiff` = incluye un término para mostrar la diferencia absoluta entre ego y alter (apropiado para variables continuas.
`nodefactor` =controla el grado de los diferentes grupos (ajustando las estimaciones de homofilia el hecho de que algunos grupos, por ejemplo, los hombres, tienen más vínculos que otros grupos, como las mujeres).
`nodecov` = similar a nodefactor pero apropiado para variables continuas. Como nota general, es que el algoritmo puede incluir una lista de formulas.

#help("ergm-terms")

https://cran.r-project.org/web/packages/ergm/vignettes/ergm-term-crossRef.html
http://statnet.org/nme/d2-ergmterms.html
https://eehh-stanford.github.io/SNA-workshop/ergm-intro.html#some-practical-reasons


# Preparing data
```{r}
hom_c_2014<-hom_rel_c[hom_rel_c$año == '2014',]
hom_c_2014<-as.matrix(hom_c_2014)
hom_c_2014<-as.data.frame(hom_c_2014)

# to numeric "edad"
hom_c_2014<-hom_c_2014 %>% 
   mutate_at(vars(starts_with("edad")),funs(as.numeric))

# delete year
hom_c_2014$año<-NULL
hom_c_2014$barrio<-NULL
hom_c_2014$barrio1<-NULL
hom_c_2014$barrio2<-NULL
hom_c_2014$barrio3<-NULL
hom_c_2014$barrio4<-NULL
hom_c_2014$barrio4<-NULL
#hom_c_2014$idencuesta<-NULL

# delete missing 
hom_c_2014<-hom_c_2014%>%drop_na(relig)

# combrobar casos con 1 nivel para contraste
#which(sapply(hom_c_2014, function(x) (is.character(x) | is.factor(x)) & length(unique(x))<2))
```

# defining formula
```{r}
formula_ego<- as.formula(~ #nodematch("sexo", diff=T) 
                         # nodefactor("sexo")
                           nodematch("ideol", diff=TRUE)
                         + nodefactor("ideol"))
                         #+ absdiff("edad")
                         #+ nodecov("edad")
                         #+ nodematch("relig", diff=T)
                         #+ nodefactor("relig")
                         #+ nodematch("ideol", diff=T)
                         #+ nodefactor("ideol")) 

```

## Análisis 1: 2014 Todos los confidentes (Weighted random matching)

En este primer procedimiento se parea a los respondientes de manera aleatoria y en base a los pesos de probabilidad. 

### Modelo 1 
```{r}
modelo5<-egonet_case_control_model(formula=formula_ego,
                                   ego_data=cep_hom,
                                   var.name.degree=var.name.degree, 
                                   var.name.characs=var.name.characs,
                                   var.name.characs.alter=var.name.characs.alter, 
                                   case.control.type="weighted.random.matching", 
                                   max.alter=5,
                                   max.control.data.N=10000,
                                   remove.isolates.control=T, 
                                   weight.var.name="pond", 
                                   weight.var.name.control="pond", 
                                   num.iterations=1000,
                                   bootstrap.sample=T, 
                                   num.bootstrap.samples=2473,
                                   useparallel=T, 
                                   num.cores=8,
                                   maxit=20,
                                   adjust.intercept=F)
modelo1$fit
#modelo1$coefs
save(modelo1, file = "C:/Users/rober/Desktop/homofilia_elsoc/modelo1.Rdata")
```

```{r}
#names(modelo1)
coefs=modelo5$coefs
rm(mean)
head(coefs)

coefs_sample=aggregate(.~sample, data=coefs, mean)
coefs_sample

coefs_sample=coefs_sample[,-which(colnames(coefs_sample) %in% c("sample","iteration"))]

apply(coefs_sample, 2, mean)
apply(coefs_sample, 2, sd)
apply(coefs_sample, 2, quantile, c(.025, .975))

apply(modelo1$fit["bic"], 2, mean)
apply(modelo1$fit["aic"], 2, mean)
apply(modelo1$fit["N.dyads"], 2, mean)

```

### Estimar SE
```{r}
std_mean <- function(x) sd(x)/sqrt(length(x))
std_mean(coefs_sample$Intercept)
```

## Wald 
```{r}
z <- (2.933 - 0.1) / 0.016
pnorm(q=z, lower.tail=FALSE) 
```

## Análisis 2: No familiares 

### Select data
```{r}
library(panelr)

hom_c_2014_ego<-hom_c_2014%>%
  dplyr::select(idencuesta,sexo,edad,educ,relig,ideol,tamred,ponderador)

hom_c_2014_alter<-hom_c_2014%>%
  dplyr::select(idencuesta,
                sexo1,sexo2,sexo3,sexo4,sexo5,
                edad1,edad2,edad3,edad4,edad5,
                educ1,educ2,educ3,educ4,educ5,
                relig1,relig2,relig3,relig4,relig5,
                ideol1,ideol2,ideol3,ideol4,ideol5,
                relacion1,relacion2,relacion3,relacion4,relacion5)

# reshape
hom_c_2014_long<-long_panel(hom_c_2014_alter, prefix="", begin=1, end=5, label_location="end")

# filter
hom_c_2014_long_nofam<-hom_c_2014_long%>%
  dplyr::filter(relacion =="nofam")

# to wide
hom_c_2014_nofam<-widen_panel(hom_c_2014_long_nofam, separator = "")


# matri to data frame
hom_c_2014_nofam<-as.matrix(hom_c_2014_nofam)
hom_c_2014_nofam<-as.data.frame(hom_c_2014_nofam)
hom_c_2014_nofam$id<-NULL

# join
hom_c_2014_nofam<-dplyr::left_join(hom_c_2014_nofam, 
                                     hom_c_2014_ego, 
                                     by="idencuesta")%>%
  dplyr::select(idencuesta,
                sexo,sexo1,sexo2,sexo3,sexo4,sexo5,
                edad,edad1,edad2,edad3,edad4,edad5,
                educ,educ1,educ2,educ3,educ4,educ5,
                relig,relig1,relig2,relig3,relig4,relig5,
                ideol,ideol1,ideol2,ideol3,ideol4,ideol5,
                relacion1,relacion2,relacion3,relacion4,relacion5,
                tamred,ponderador)
# to numeric
# to numeric "edad"
hom_c_2014_nofam<-hom_c_2014_nofam %>% 
   mutate_at(vars(starts_with("edad")),funs(as.numeric))

```

```{r}
modelo9<-egonet_case_control_model(formula=formula_ego,
                                   ego_data=hom_c_2014_nofam,
                                   var.name.degree=var.name.degree, 
                                   var.name.characs=var.name.characs,
                                   var.name.characs.alter=var.name.characs.alter, 
                                   case.control.type="weighted.random.matching", 
                                   max.alter=5,
                                   max.control.data.N=500000,
                                   remove.isolates.control=T, 
                                   weight.var.name="ponderador", 
                                   weight.var.name.control="ponderador", 
                                   num.iterations=10,
                                   bootstrap.sample=T, 
                                   num.bootstrap.samples=100,
                                   useparallel=T, 
                                   num.cores=8,
                                   maxit=20,
                                   adjust.intercept=F)


#modelo2$fit
save(modelo2, file = "C:/Users/rober/Desktop/homofilia_elsoc/modelo2.Rdata")

```

```{r}
names(modelo9)
coefs_nofam=modelo9$coefs
head(coefs_nofam)

coefs_sample_nofam=aggregate(.~sample, data=coefs_nofam, mean)
coefs_sample_nofam

coefs_sample_nofam=coefs_sample_nofam[,-which(colnames(coefs_sample_nofam) %in% c("sample","iteration"))]

apply(coefs_sample_nofam, 2, mean)
apply(coefs_sample_nofam, 2, sd)
apply(coefs_sample_nofam, 2, quantile, c(.025, .975))

apply(modelo2$fit["bic"], 2, mean)
apply(modelo2$fit["aic"], 2, mean)
apply(modelo2$fit["N.dyads"], 2, mean)

```

### Estimar SE
```{r}
std_mean <- function(x) sd(x)/sqrt(length(x))
std_mean(coefs_sample_nofam$nodematch.ideol.none)
```

## Wald 
```{r}
z <- (2.855 - 0.1) / 0.023
pnorm(q=z, lower.tail=FALSE) 
```


# Análisis 3: 2017 todos los vínculos multivariado
```{r}
hom_c_2017<-hom_rel_c[hom_rel_c$año == '2017',]
hom_c_2017<-as.matrix(hom_c_2017)
hom_c_2017<-as.data.frame(hom_c_2017)

# to numeric "edad"
hom_c_2017<-hom_c_2017 %>% 
   mutate_at(vars(starts_with("edad")),funs(as.numeric))

hom_c_2017<-hom_c_2017 %>% 
   mutate_at(vars(starts_with("barrio")),funs(as.character))

hom_c_2017<-hom_c_2017 %>% drop_na(ideol)
#hom_c_2017<-hom_c_2017 %>% drop_na(barrio)

```

Crearemos una lista, donde cada segmento es un atributo diferente,
```{r}
#name of degree column on data frame:
var.name.degree="tamred"

#names of key ego attribute columns in data frame:
var.name.characs=c("sexo", "edad", "educ", "relig", "ideol") 

var.name.characs.alter=list()

for (p in 1:length(var.name.characs)){
  var.name.characs.alter[[p]]=paste(var.name.characs[[p]],1:5,sep="")
}

#var.name.characs.alter[[7]]<-NULL
#Let's take a look:
var.name.characs.alter 
```

```{r}
# combrobar casos con 1 nivel para contraste
which(sapply(hom_c_2017, function(x) (is.character(x) | is.factor(x)) & length(unique(x))<2))

#summary(hom_c_2017$barrio)

hom_c_2017<-hom_c_2017 %>% as.data.frame(row.names = 1:nrow(.))

hom_c_2017$año<-NULL
#hom_c_2017$barrio<-NULL
#hom_c_2017$barrio1<-NULL
#hom_c_2017$barrio2<-NULL
#hom_c_2017$barrio3<-NULL
#hom_c_2017$barrio4<-NULL
#hom_c_2017$barrio5<-NULL
```


# defining formula
```{r}
formula_ego<- as.formula(~ nodefactor("sexo") +
                           nodefactor("educ") +
                           nodefactor("relig") +
                           nodefactor("ideol") +
                           nodematch("sexo" , diff=T) + 
                           nodematch("educ" , diff=T) + 
                           nodematch("relig", diff=T) + 
                           nodematch("ideol", diff=T) +
                           absdiff("edad")) 
```

### Caso- control 
```{r}
modelo3<-
  egonet_case_control_model(formula=formula_ego,
                            ego_data=hom_c_2017,
                            var.name.degree=var.name.degree, 
                            var.name.characs=var.name.characs,
                            var.name.characs.alter=var.name.characs.alter, 
                            case.control.type="weighted.random.matching", 
                            max.alter=5,
                            max.control.data.N=1000000,
                            remove.isolates.control=T, 
                            weight.var.name="ponderador", 
                            weight.var.name.control="ponderador", 
                            num.iterations=1000,
                            bootstrap.sample=T, 
                            num.bootstrap.samples=2473,
                            useparallel=T, 
                            num.cores=8,
                            maxit=20,
                            adjust.intercept=F)


#save(modelo3, file = "C:/Users/rober/Desktop/homofilia_elsoc/modelo3.Rdata")
modelo3

```

```{r}
names(modelo3)
coefs_egonet_2017=modelo3$coefs
head(coefs_egonet_2017)
coefs_sample_egonet_2017=aggregate(.~sample, data=coefs_egonet_2017, mean)
coefs_sample_egonet_2017
coefs_sample_egonet_2017=coefs_sample_egonet_2017[,-which(colnames(coefs_sample_egonet_2017) %in% c("sample","iteration"))]

apply(coefs_sample_egonet_2017, 2, mean)
apply(coefs_sample_egonet_2017, 2, sd)
apply(coefs_sample_egonet_2017, 2, quantile, c(.025, .975))

apply(modelo3$fit["bic"], 2, mean)
apply(modelo3$fit["aic"], 2, mean)
apply(modelo3$fit["N.dyads"], 2, mean)
```

### Estimar SE
```{r}
std_mean <- function(x) sd(x)/sqrt(length(x))
std_mean(coefs_sample_egonet_2017$nodematch.sexo.female)
```

## Wald 
```{r}
z <- (2.148 - 0.1) / 0.009
pnorm(q=z, lower.tail=FALSE) 
```


## Análisis 4: 2017 no familiares multivariado

### Select data
```{r}
library(panelr)

hom_c_2017_ego<-hom_c_2017%>%
  dplyr::select(idencuesta,sexo,edad,educ,relig,ideol,barrio,tamred,ponderador)

hom_c_2017_alter<-hom_c_2017%>%
  dplyr::select(idencuesta,
                sexo1,sexo2,sexo3,sexo4,sexo5,
                edad1,edad2,edad3,edad4,edad5,
                educ1,educ2,educ3,educ4,educ5,
                relig1,relig2,relig3,relig4,relig5,
                barrio,barrio1,barrio2,barrio3,barrio4,barrio5,
                ideol1,ideol2,ideol3,ideol4,ideol5,
                relacion1,relacion2,relacion3,relacion4,relacion5)

# reshape
hom_c_2017_long<-long_panel(hom_c_2017_alter, prefix="", begin=1, end=5, label_location="end")

# filter
hom_c_2017_long_nofam<-hom_c_2017_long%>%
  dplyr::filter(relacion =="nofam")

# to wide
hom_c_2017_nofam<-widen_panel(hom_c_2017_long_nofam, separator = "")


# matri to data frame
hom_c_2017_nofam<-as.matrix(hom_c_2017_nofam)
hom_c_2017_nofam<-as.data.frame(hom_c_2017_nofam)
hom_c_2017_nofam$id<-NULL

# join
hom_c_2017_nofam<-dplyr::left_join(hom_c_2017_nofam, 
                                     hom_c_2017_ego, 
                                     by="idencuesta")%>%
  dplyr::select(idencuesta,
                sexo,sexo1,sexo2,sexo3,sexo4,sexo5,
                edad,edad1,edad2,edad3,edad4,edad5,
                educ,educ1,educ2,educ3,educ4,educ5,
                relig,relig1,relig2,relig3,relig4,relig5,
                ideol,ideol1,ideol2,ideol3,ideol4,ideol5,
                barrio, barrio1, barrio2, barrio3, barrio4, barrio5,
                relacion1,relacion2,relacion3,relacion4,relacion5,
                tamred,ponderador)
# to numeric
# to numeric "edad"
hom_c_2017_nofam<-hom_c_2017_nofam %>% 
   mutate_at(vars(starts_with("edad")),funs(as.numeric))

```

### Caso- control 
```{r}

out_egonet_2017_nofam<-
  egonet_case_control_model(formula=formula_ego,
                            ego_data=hom_c_2017_nofam,
                            var.name.degree=var.name.degree, 
                            var.name.characs=var.name.characs,
                            var.name.characs.alter=var.name.characs.alter, 
                            case.control.type="weighted.random.matching", 
                            max.alter=5,
                            max.control.data.N=500000,
                            remove.isolates.control=T, 
                            weight.var.name="ponderador", 
                            weight.var.name.control="ponderador", 
                            num.iterations=10,
                            bootstrap.sample=T, 
                            num.bootstrap.samples=100,
                            useparallel=T, 
                            num.cores=8,
                            maxit=20,
                            adjust.intercept=F)

#modelo4=out_egonet_2017_nofam
save(modelo4, file = "C:/Users/rober/Desktop/homofilia_elsoc/modelo4.Rdata")
```



```{r}
names(out_egonet_2017_nofam)
coefs_egonet_2017_nofam=out_egonet_2017_nofam$coefs
head(coefs_egonet_2017_nofam)
coefs_sample_egonet_2017_nofam=aggregate(.~sample, data=coefs_egonet_2017_nofam, mean)
coefs_sample_egonet_2017_nofam
coefs_sample_egonet_2017_nofam=coefs_sample_egonet_2017_nofam[,-which(colnames(coefs_sample_egonet_2017_nofam) %in% c("sample","iteration"))]

apply(coefs_sample_egonet_2017_nofam, 2, mean)
apply(coefs_sample_egonet_2017_nofam, 2, sd)
apply(coefs_sample_egonet_2017_nofam, 2, quantile, c(.025, .975))

apply(out_egonet_2017_nofam$fit["bic"], 2, mean)
apply(out_egonet_2017_nofam$fit["aic"], 2, mean)
apply(out_egonet_2017_nofam$fit["N.dyads"], 2, mean)

```

### Estimar SE
```{r}
std_mean <- function(x) sd(x)/sqrt(length(x))
std_mean(coefs_sample_egonet_2017_nofam$nodematch.ideol.none)
```

## Wald 
```{r}
z <- (3.078 - 0.1) / 0.035
pnorm(q=z, lower.tail=FALSE) 
```


## Análisis 5: 2019 todos los vínculos multivariado
```{r}
hom_c_2019<-hom_rel_c[hom_rel_c$año == '2019',]
hom_c_2019<-as.matrix(hom_c_2019)
hom_c_2019<-as.data.frame(hom_c_2019)

library(dplyr)
# to numeric "edad"
hom_c_2019<-hom_c_2019 %>% 
   mutate_at(vars(starts_with("edad")),funs(as.numeric))

# reiniciar secuencia ID
hom_c_2019<-hom_c_2019 %>% as.data.frame(row.names = 1:nrow(.))

```

### Caso- control 
```{r}

out_egonet_2019<-
  egonet_case_control_model(formula=formula_ego,
                            ego_data=hom_c_2019,
                            var.name.degree=var.name.degree, 
                            var.name.characs=var.name.characs,
                            var.name.characs.alter=var.name.characs.alter, 
                            case.control.type="weighted.random.matching", 
                            max.alter=5,
                            max.control.data.N=500000,
                            remove.isolates.control=T, 
                            weight.var.name="ponderador", 
                            weight.var.name.control="ponderador", 
                            num.iterations=10,
                            bootstrap.sample=T, 
                            num.bootstrap.samples=100,
                            useparallel=T, 
                            num.cores=8,
                            maxit=20,
                            adjust.intercept=F)

modelo5=out_egonet_2019

#save(modelo5, file = "C:/Users/rober/Desktop/homofilia_elsoc/modelo5.Rdata")
```


# 
```{r}
options(scipen=999)
names(out_egonet_2019)
coefs_egonet_2019=out_egonet_2019$coefs
head(coefs_egonet_2019)

coefs_sample_egonet_2019=aggregate(.~sample, data=coefs_egonet_2019, mean)
coefs_sample_egonet_2019

coefs_sample_egonet_2019=coefs_sample_egonet_2019[,-which(colnames(coefs_sample_egonet_2019) %in% c("sample","iteration"))]
apply(coefs_sample_egonet_2019, 2, mean)
apply(coefs_sample_egonet_2019, 2, sd)
apply(coefs_sample_egonet_2019, 2, quantile, c(.025, .975))

apply(out_egonet_2019$fit["bic"], 2, mean)
apply(out_egonet_2019$fit["aic"], 2, mean)
apply(out_egonet_2019$fit["N.dyads"], 2, mean)

```

### Estimar SE
```{r}
std_mean <- function(x) sd(x)/sqrt(length(x))
std_mean(coefs_sample_egonet_2019$nodematch.ideol.none)
```

## Wald 
```{r}
z <- (1.135 - 0.1) / 0.005
pnorm(q=z, lower.tail=FALSE) 
```


## Análisis 4: 2019 no familiares multivariado

### Select data
```{r}
library(panelr)

hom_c_2019_ego<-hom_c_2019%>%
  dplyr::select(idencuesta,sexo,edad,educ,relig,ideol,barrio,tamred,ponderador)

hom_c_2019_alter<-hom_c_2019%>%
  dplyr::select(idencuesta,
                sexo1,sexo2,sexo3,sexo4,sexo5,
                edad1,edad2,edad3,edad4,edad5,
                educ1,educ2,educ3,educ4,educ5,
                relig1,relig2,relig3,relig4,relig5,
                #barrio,barrio1,barrio2,barrio3,barrio4,barrio5,
                ideol1,ideol2,ideol3,ideol4,ideol5,
                relacion1,relacion2,relacion3,relacion4,relacion5)

# reshape
hom_c_2019_long<-long_panel(hom_c_2019_alter, prefix="", begin=1, end=5, label_location="end")

# filter
hom_c_2019_long_nofam<-hom_c_2019_long%>%
  dplyr::filter(relacion =="nofam")

# to wide
hom_c_2019_nofam<-widen_panel(hom_c_2019_long_nofam, separator = "")

# matrix to data frame
hom_c_2019_nofam<-as.matrix(hom_c_2019_nofam)
hom_c_2019_nofam<-as.data.frame(hom_c_2019_nofam)
hom_c_2019_nofam$id<-NULL

# join
hom_c_2019_nofam<-dplyr::left_join(hom_c_2019_nofam, 
                                     hom_c_2019_ego, 
                                     by="idencuesta")%>%
  dplyr::select(idencuesta,
                sexo,sexo1,sexo2,sexo3,sexo4,sexo5,
                edad,edad1,edad2,edad3,edad4,edad5,
                educ,educ1,educ2,educ3,educ4,educ5,
                relig,relig1,relig2,relig3,relig4,relig5,
                ideol,ideol1,ideol2,ideol3,ideol4,ideol5,
                #barrio, barrio1, barrio2, barrio3, barrio4, barrio5,
                relacion1,relacion2,relacion3,relacion4,relacion5,
                tamred,ponderador)
# to numeric
# to numeric "edad"
hom_c_2019_nofam<-hom_c_2019_nofam %>% 
   mutate_at(vars(starts_with("edad")),funs(as.numeric))

hom_c_2019_nofam<-hom_c_2019_nofam %>% drop_na(relig)
hom_c_2019_nofam<-hom_c_2019_nofam %>% drop_na(ideol)

```

### Caso- control sexo
```{r}
out_egonet_2019_nofam<-
  egonet_case_control_model(formula=formula_ego,
                            ego_data=hom_c_2019_nofam,
                            var.name.degree=var.name.degree, 
                            var.name.characs=var.name.characs,
                            var.name.characs.alter=var.name.characs.alter, 
                            case.control.type="weighted.random.matching", 
                            max.alter=5,
                            max.control.data.N=500000,
                            remove.isolates.control=T, 
                            weight.var.name="ponderador", 
                            weight.var.name.control="ponderador", 
                            num.iterations=20,
                            bootstrap.sample=T, 
                            num.bootstrap.samples=100,
                            useparallel=T, 
                            num.cores=8,
                            maxit=20,
                            adjust.intercept=F)

#modelo6=out_egonet_2019_nofam
save(modelo6, file = "C:/Users/rober/Desktop/homofilia_elsoc/modelo6.Rdata")
```


```{r}
names(out_egonet_2019_nofam)
coefs_egonet_2019_nofam=out_egonet_2019_nofam$coefs
head(coefs_egonet_2019_nofam)

coefs_sample_egonet_2019_nofam=aggregate(.~sample, data=coefs_egonet_2019_nofam, mean)
coefs_sample_egonet_2019_nofam
coefs_sample_egonet_2019_nofam=coefs_sample_egonet_2019_nofam[,-which(colnames(coefs_sample_egonet_2019_nofam) %in% c("sample","iteration"))]

apply(coefs_sample_egonet_2019_nofam, 2, mean)
apply(coefs_sample_egonet_2019_nofam, 2, sd)
apply(coefs_sample_egonet_2019_nofam, 2, quantile, c(.025, .975))

# fit
apply(out_egonet_2019_nofam$fit["bic"], 2, mean)
apply(out_egonet_2019_nofam$fit["aic"], 2, mean)
apply(out_egonet_2019_nofam$fit["N.dyads"], 2, mean)

```

### Estimar SE
```{r}
std_mean <- function(x) sd(x)/sqrt(length(x))
std_mean(coefs_sample_egonet_2019_nofam$nodematch.ideol.none)
```

## Wald 
```{r}
z <- (0.425 - 0.1) / 0.198
pnorm(q=z, lower.tail=FALSE) 
```




# Bibliografía 

- Bargsted Valdés, M. A., Espinoza, V., & Plaza, A. (2020). Pautas de Homofilia en Chile. Papers. Revista de Sociología, 105(4), 583. https://doi.org/10.5565/rev/papers.2617

- Smith, J. A., McPherson, M., & Smith-Lovin, L. (2014). Social Distance in the United States: Sex, Race, Religion, Age, and Education Homophily among Confidants, 1985 to 2004. American Sociological Review, 79(3), 432-456. https://doi.org/10.1177/0003122414531776
